【裁判字號】    91,上更(一),397
【裁判日期】    920226
【裁判案由】    強盜等
【裁判全文】
臺灣高等法院高雄分院刑事判決                九十一年度上更(一)字第三九七號
    上  訴  人
    即  被  告  甲○○
    上  訴  人
    即  被  告  丁○○
    共      同
    指定辯護人  本院公設辯護人  李佩娟
右上訴人等因強盜等案件，不服臺灣高雄地方法院八十七年度訴字第六一三號中華民
國八十九年五月十九日第一審判決（起訴案號：臺灣高雄地方法院檢察署八十七年度
偵字第七九五、一八一六號），提起上訴，判決後經最高法院發回更審，本院判決如
左：
    主  文
原判決關於甲○○，丁○○強盜部分撤銷。
甲○○，丁○○共同意圖為自己不法之所有，以強暴至使不能抗拒，而使他人交付其
物，各處有期徒刑柒年。扣案之武士刀及冰鋸刀各壹把，均沒收。
    事  實
一、甲○○、丁○○及已滿十八歲王智隆（已判決確定）三人，因萌生持刀強取他人
    財物之意，共同基於意圖為自己不法所有之犯意聯絡，三人結夥攜帶甲○○所有
    之冰鋸刀及具有殺傷力、屬於槍砲彈藥刀械管制條例列管之武士刀各一把，由丁○○駕駛向其兄歐勝宏借來之車牌號碼ＶＸ─三四九○號紅色自小客車搭載王智
    隆與甲○○，於民國八十六年十二月二十三日凌晨一時三十五分許（起訴書誤載
    為二十五分許），在高雄縣大樹鄉○○村○○路九曲國小竹寮分校前臺二十一線
    供公眾往來之公路上，趁夜深人靜，路上行車稀少之機會，先由丁○○駕駛前開
    紅色自小客車以強行橫向切入阻擋當時駕駛車牌號碼ＶＵ─五六一七號自小客車
    行經上址之乙○○繼續行進之方式，攔阻下該部ＶＵ─五六一七號自小客車，三
    人隨即下車，由丁○○伸手進入ＶＵ─五六一七號自小客車強行拔取汽車鑰匙隨
    手丟棄一旁（王智隆、甲○○、丁○○三人就該把汽車鑰匙並無為自己不法所有
    之意圖，僅為阻止乙○○駕車逃脫，詳如後述），由王智隆持前揭攜帶之武士刀
    、甲○○持前揭攜帶之冰鋸刀各一把，以將乙○○強行拖出車外並拉住乙○○衣
    服之強暴手段，嚇令乙○○交出金錢，致使乙○○在遭渠等二人圍住並見渠等持
    有二把刀械之情狀下，心生畏懼而達不能抗拒之程度，乃將身上所有之新台幣（
    下同）二百五十元交付，然王智隆、甲○○、丁○○猶不知足，認為金錢太少，
    遂接續由王智隆持武士刀以刀柄敲打乙○○之牙齒部，以及將乙○○推向路旁水
    溝邊，再由王智隆、甲○○分別以所持之武士刀、冰鋸刀之刀背敲擊削打乙○○
    之臉部及身體等強暴手段，欲令乙○○再交付更多之金錢，而乙○○亦因而受有
    上唇裂傷、上頷牙齒（門牙）斷裂、後枕部及左背、腹部殘層裂傷、右手食指、
    中指及無名指裂傷等傷害，適有警員接獲通報趕至現場，王智隆、甲○○、丁○○見警前來，方駕駛前開ＶＸ─三四九○號自小客車迅速逃逸，經警依該車號循
    線追查，始分別於八十六年十二月二十三日上午九時五十分許通知丁○○到案、
    於同日上午十時三十分許在王智隆位於高雄市○○區○○街三二四號租處逮獲王
    智隆，及於同日上午十一時十分許在甲○○位於高雄縣大樹鄉○○村○○○路六
    十五號住處逮獲甲○○，並扣得前揭冰鋸刀及武士刀各一把。
二、案經乙○○訴由高雄縣警察局仁武分局報請臺灣高雄地方法院檢察署檢察官偵查
    起訴。
    理  由
一、訊據上訴人即被告甲○○、丁○○對於右揭由被告丁○○駕駛車牌號碼ＶＸ─三
    四九○號自小客車搭載渠等與王智隆三人，而於右開時地攔阻告訴人乙○○所駕
    駛車牌號碼ＶＵ─五六一七號自小客車，且被告甲○○及王智隆二人尚分持武士
    刀、冰鋸刀敲打告訴人乙○○等情，固坦承不諱，惟均矢口否認有何強盜犯行，
    並均辯稱：當時伊等原在紅綠燈處停下等待紅燈號誌變換成綠燈，而告訴人卻在
    後面一直向伊等所駕駛之車閃遠光燈，且於超車時尚對伊等罵髒話，致伊等心生
    不滿，甲○○遂叫駕駛即丁○○趕上前去橫切攔阻住告訴人所駕駛之車，王智隆
    、甲○○二人下車，甲○○並將手中原持之用報紙包覆之武士刀一把交予王智隆
    ，自己手持另一把亦用報紙包覆之冰鋸刀，二人分持該武士刀、冰鋸刀前去與告
    訴人理論，詎雙方發生激烈爭吵並動手打架，王智隆、甲○○原僅想嚇阻告訴人
    ，才分持武士刀、冰鋸刀敲打告訴人數下，而造成告訴人前開傷害，但伊等並未
    強盜告訴人之二百五十元云云。
二、經查：
  (一)右揭事實，業據告訴人迭於警訊、偵查、原審及本院前審、本院審理時一再指訴
    歷歷，且告訴人確受有上唇裂傷、上頷牙齒（門牙）斷裂、後枕部及左背、腹部
    殘層裂傷、右手食指、中指及無名指裂傷等傷害，有鴻慶醫院八十六年十二月二
    十三日出具之診斷證明書一紙附卷可稽（見警卷第十一頁），核其傷勢，與其所
    指訴之遭王智隆持武士刀以刀柄敲擊牙齒部及遭王智隆、甲○○分持武士刀、冰
    鋸刀以刀背敲擊削打臉部及身體等處之情事相符，再證人即當時至現場之警員溫
    文貴於原審亦證稱：伊接獲無線電通知，到達現場時，見有部紅色自小客車急忙
    開走，且有一歹徒手拿一把刀匆忙上車，伊追趕未果，方記下車號，當時告訴人
    嘴角流血，向伊表示遭該部逃走之自小客車攔下，車上有幾個歹徒下車並要其拿
    錢出來，其交付二百五十元，惟對方嫌少，就拿刀砍告訴人，且伊欲將告訴人之
    車移動時，發現車鑰匙不見了等語甚明（見原審卷第九、一三五、一三六頁），
    此外並有前揭武士刀及冰鋸刀各一把扣案可資佐證，而該把武士刀經送交鑑定，
    認係屬槍砲彈藥刀械管制條例列管之武士刀無誤，有高雄市政府警察局八十八年
    八月二十七日八八高市警保字第五○九一八號函在卷可參（見原審卷第一三○至
    一三二頁）。
  (二)按本件案發地點即高雄縣大樹鄉○○村○○路九曲國小竹寮分校前之臺二十一線
    公路上，距離前開告訴人遭攔阻之地點往北方向（即往旗山、大樹方向）之高雄
    縣大樹鄉○○村○○路口處及往南方向（即往大寮、九曲堂方向）之雄獅大地社
    區○○○路口處，各有一個紅綠燈號誌等情，除為被告丁○○及王智隆到場確認
    無誤外，並有原審於八十七年七月八日現場勘驗筆錄、相片六幀，以及高雄縣警
    察局八十八年八月五日高警交字第二三三七○號函附之現場號誌配置圖在卷可稽
    （見原審卷第一一二至一一五頁、一二二、一二三頁）。被告等固一再辯稱當時
    原係在前開案發地點之南方方向之紅綠燈號誌處，因停車等待紅燈變換為綠燈，
    而遭告訴人駕車自後一直閃遠光燈云云，惟經原審訊之證人即擔任高雄縣竹寮村
    八十三年至八十七年之村長郭英雄證稱：伊擔任村長時，針對高雄縣大樹鄉○○
    村○○路九曲國小竹寮分校前馬路上之紅綠燈號誌，就因晚上來往車輛不多之故
    ，要求交通警察將其設定為晚上十二時起至隔日早上五時止均閃黃燈，早上五時
    後方恢復正常紅綠燈運作，且在上揭竹寮分校南方之紅綠燈號誌於剛開始設置時
    ，僅只有閃黃燈等語（見原審卷第一四九頁反面），而證人即自八十七年起接任
    高雄縣大樹鄉竹寮村村長之吳居福於原審亦證稱：在上開竹寮分校前往北方向約
    一百公尺及往南方向約一百公尺雄獅大地社區出入口處，各設有一個紅綠燈號誌
    ，該往北方向之紅綠燈號誌係晚上十二時起至隔日早上五時止閃黃燈，而該往南
    方向之紅綠燈號誌從一開始設置至八十七年十二月間止，除早上六時至八時及下
    午五時至晚上七時止之時段正常運作外，其餘時間均為閃黃燈，在八十七年十二
    月間後，才改為早上六時至八時、上午十一時至下午一時，及下午五時至晚上七
    時此三時段正常運作外，其餘時間均為閃黃燈等語甚詳（見原審卷第一五○頁正
    、反面），是依上揭證人郭英雄、吳居福證述紅綠燈號誌運作之情形，被告前開
    所辯停車等待紅燈變換為綠燈之紅綠燈號誌處，於本件案發時間凌晨一時三十五
    分許之該時段，該紅綠燈號誌處顯係設定為閃黃燈，而非正常運作紅綠燈號誌變
    換之時段，自無所謂須停車等待燈號號誌變換之情形，應至為明確。從而，被告
    辯稱係因停車等待紅燈變換為綠燈而遭告訴人駕車自後閃遠光燈云云，顯與事實
    不合，自難採信。
  (三)再按告訴人或證人就同一事實之陳述先後彼此縱稍有差異，或前後略有出入，此
    乃各人之記憶不清，或細節未交代清楚，或其描述用語不同，省略片段情節，或
    紀錄之詳簡有異所致，倘其主要陳述一致，即尚難僅因其細節稍有紛歧，即將全
    部指訴或證言捨棄不採。茲據告訴人於警訊時即指稱：被一輛車號ＶＸ─三四九
    ○號紅色自小客車攔阻，該車下來三名男子持刀將伊拉出車外，強索金錢，伊表
    示要趕去上班，身上沒帶錢，該三名男子就持刀將伊殺傷，並搶走其身上財物二
    百五十元及將車鑰匙拿走等語（見警卷第七頁正、反面），另於偵查中亦陳稱：
    有一人拿走車鑰匙，另二人拿武士刀及冰鋸刀，伊遭拉出車外被其等用刀押著，
    叫伊把錢交出，伊心裏害怕無法抗拒遂將身上二百五十元交付，然其等見只有二
    百五十元，認為太少，就拿刀打伊，刀柄打斷伊之牙齒，及用刀背砍伊等語（見
    偵查卷第九頁反面、十、二一頁），又於原審審理時一再指陳：有一人從駕駛座
    （指前開告訴人所駕之ＶＵ─五六一七號自小客車）右邊窗戶將身體伸進來拔走
    車鑰匙，另二人拿刀械將伊從駕駛座拉出來，並圍住伊，前開那位拔走車鑰匙之
    人在旁觀看，當時伊確定上揭刀械均有露出刀刃，並未用報紙包著，其等拉住伊
    之衣服叫伊把錢交出，伊當時只有二百五十元，就交予其等，然其等嫌少，用刀
    柄敲伊牙齒，致牙齒斷裂，又將伊推到路旁水溝邊，用刀背削伊臉部及身體，伊
    倒地並喊救命，適有巡邏警員前來，伊聽見其等喊警察來了趕快跑，其等即駕車
    逃逸等語（見原審卷第四二頁反面、七二、二三一頁反面、二三二頁），至本院
    前審及本院審理時仍為如上之陳述（見本院上訴卷第四七頁、本院九十二年二月
    十九日審判筆錄），是依告訴人前開指訴，其就先遭拔走車鑰匙、被強拉拖出車
    外後遭被告等持刀要求交付金錢，以及因交付金錢過少而復遭被告等以刀柄、刀
    背削打之強盜過程，主要之過程內容均指陳不移，未見有何重大歧異之瑕疵存在
    ，且除證人溫文貴證稱其在現場欲將告訴人之車移動時，發現車鑰匙不見等語外
    ，被告丁○○亦於警訊時坦承有將告訴人所駕之車攔下後，甲○○、王智隆二人
    立即下車將告訴人拉出車外毆打，伊當時在旁觀看，並叫渠等住手不要打了，伊
    知道告訴人之車鑰匙有被拿走並丟掉等語（見警卷第十頁），核與被害人指訴先
    遭當時在旁觀望之人拔走車鑰匙之情節一致，參以告訴人當時不過獨自一人，身
    上亦未帶有何利器工具，深夜遽遭橫車攔阻，復見被告三人分持二把刀械突然前
    來，當明白事態嚴重，衡情若非當時其自小客車車鑰匙被拔走且行動遭受制限，
    其大可駕車加速逃脫，豈有仍留下坐以待斃之理？又被告等若僅單純因閃遠光燈
    之細故而欲與告訴人理論，則被告三人均屬身強力壯之年輕男子，而對方僅為單
    獨一人，實無分持刀械下車之必要，況依告訴人當時手無任何工具，亦無任何幫
    手而遭被告等分持二把刀械圍住之情景，一般人遇此幾無敢有加以反抗之膽量，
    必係極度畏懼，縱遭被告等理論，亦不敢爭駁，更遑論動手打架，始合常情，被
    告等實無再持刀削打告訴人之理由。從而，依告訴人先後之主要陳述均為一致，
    未見有何重大瑕疵，且與客觀事證大致吻合，而被告等所辯則與常理不符等情綜
    合以觀，告訴人上開指訴，應堪信為真實，殊無僅因其對被告等何時取走車鑰匙
    、何時開始毆打、被告等如何下車等細節之描述有所差異，即遽以全盤推翻不採
    之理。再者，被告等已於八十七年六月十六日分別與告訴人成立和解，每人均賠
    償告訴人車輛毀損及身體受傷之損害各三萬六千六百元，有高雄縣大樹鄉調解委
    員會調解筆錄影本三份附卷可參（見原審卷第一○七至一○九頁），告訴人並就
    告訴乃論之毀損及傷害部分於原審表示撤回告訴等語（見原審卷第一○五頁），
    惟其嗣後仍對被告等確有前開強盜財物之行為指訴不移，益見告訴人之指訴應非
    虛妄、誣攀。被告等雖又辯稱告訴人自承其當時之車速為時速六十公里，以如此
    快之速度，伊等如欲超車強行橫向切入阻擋，必將造成車禍，殊不可能云云，然
    被告等如以較高之速度行駛超越，於相當之距離處再橫阻攔擋，告訴人見狀應會
    放慢速度，以避免發生碰撞，尚非難以想見，是被告等執此認告訴人之指訴並不
    實在云云，亦不足採。
  (四)綜上所述，被告等所辯上開各語，無非事後卸責之詞，均不足採。至於被告丁○○辯稱伊於甲○○及王智隆持刀削打告訴人時，曾有大叫渠等住手，不要打人等
    語，以阻止渠等繼續削打告訴人等情，固經被告甲○○及王智隆證述無訛在卷，
    並為告訴人所不否認（均詳見警卷），惟此不過表徵渠等之目的僅為取財，而非
    傷人性命，無意對告訴人造成生命之危害而已（關於被告等被訴殺人未遂部分，
    詳如後述），自不足以憑此遽為推諉強盜犯行之理。本件事證明確，被告等上揭
    犯行，均堪認定。
二、按武士刀係屬槍砲彈藥刀械管制條例列管之刀械，且與冰鋸刀同為尖銳之利器，
    客觀上足以傷人之身體，亦均為兇器。又懲治盜匪條例，係經立法程序於四十六
    年六月五日修正公布施行，將原第八條及第十條之規定予以刪除，原第九條改為
    第八條，第十一條改為第九條，經考上開刪除原第十條「施行期間定為一年，必
    要時得以命令延長」有關限時法規定之立法本意，係為期遏止盜風，改善治安，
    認該條例第一條至第七條及原第九條均仍有施行之必要，因將該條例由限時法改
    為經久施行之常態性刑事特別法，並重新調整條次，形式上雖稱修正，實質上，
    已具重新全部立法之性質，故該條例修正前，雖有數次命令延長已逾期，仍非可
    認為已經失效，而懲治盜匪條例係刑法之特別法，自應優先適用；次查被告等於
    行為後，本院判決前，懲治盜匪條例業經立法院廢止，並經總統於九十一年一月
    三十日公布，刑法第三百三十條亦經立法院修正並經總統同時公佈，新舊法（即
    懲治盜匪條例第五條第一項第一款與新修正刑法第三百二十八條）比較結果，新
    修正公佈之刑法規定有利於被告，依刑法第二條第一項前段之規定，本院判決自
    應適用新修正之刑法第三百三十條第一項之規定論罪科刑。核被告等所為，其結
    夥於夜間在公路之公共場所攜帶武士刀部分，係犯槍砲彈藥刀械管制條例第十五
    條第一款、第二款、第三款之結夥於公共場所及夜間未經許可攜帶刀械罪；其攜
    帶武士刀、冰鋸刀等兇器以強暴方法，至使被害人不能抗拒，而使其交付財物之
    行為，因其犯罪態樣具有刑法第三百二十一條第一項第四款、第三款結夥三人以
    上攜帶凶器之加重條件，係犯新修正之刑法第三百三十條第一項之加重強盜罪，
    公訴意旨認被告等所為係犯修正前刑法第三百二十八條第一項之普通強盜罪嫌，
    尚有未洽，起訴法條應予變更。又公訴人漏認被告甲○○、丁○○共同攜帶武士
    刀之行為，並誤認係犯槍砲彈藥刀械管制條例第十四條第三項之罪，均有未洽，
    起訴法條亦應予變更，漏認部分其等持有刀械之行為，應為高度之帶行為所吸
    收，就持有部分不另論罪，且因與起訴之王智隆持有刀械部分，有高度行為之吸
    收關係，並為起訴事實所及，為起訴效力所及，本院自應併予審究。被告等與
    王智隆三人，就前開犯行間，有犯意之聯絡及行為之分擔，均為共同正犯。再被
    告等本於一個強盜計劃，而接續為拖拉告訴人出車外、強拉衣服並復以刀柄、刀
    背敲打削擊告訴人之強暴手段，藉以逼使告訴人交付財物而遂行強盜取財之目的
    ，應為接續犯。被告等所犯上開加重強盜及違反槍砲彈藥刀械管制條例二罪間，
    有方法結果之牽連關係，應依刑法第五十五條規定，從一重之新修正刑法第三百
    三十條第一項之加重強盜罪處斷。
三、原審予以論罪科刑，固非無見，然被告等於行為後，懲治盜匪條例已公佈廢止，
    刑法第三百三十條加重強盜罪法條亦同時修正公布實施，有新舊法比較之問題，
    已如前述，原判決未及比較適用新刑法，尚有未合。被告等上訴意旨，仍執前詞
    ，否認加重強盜部分之犯罪，指摘原判決此部分不當，雖無理由，惟原判決此部
    分既有可議之處，即屬無可維持，應由本院將原判決此部分撤銷改判。爰審酌被
    告等結夥於夜間在公共場所攜帶刀械，有造成危害社會之虞，且不思以正當途徑
    取財，竟持刀械為工具以強暴手段至使他人不能抗拒而強取財物，並造成他人身
    體之傷害，嚴重侵害他人之權益，並妨害社會之安寧，惡性非輕，且犯後猶飾詞
    否認大部犯行，犯後態度難認丙好，再參酌被告等於為強盜行為時，年紀猶輕，
    思慮未周，且現亦與告訴人達成賠償之和解，有調解書三份在卷可稽，顯見尚有
    悔意等一切情狀，分別量處如主文所示之刑，以示懲儆。扣案之武士刀一把，係
    屬違禁物，而同扣案之冰鋸刀一把，係被告甲○○所有之物，業經被告等供明在
    卷，且均係供前開犯罪所用之物，應依刑法第三十八條第一項第一款、第二款規
    定，併予宣告沒收。
四、公訴人雖認被告等尚有強盜上開告訴人所有之車牌號碼ＶＵ─五六一七號自小客
    車車鑰匙之行為，並認被告等前開持武士刀、冰鋸刀砍擊告訴人之行為，係另涉
    犯刑法第二百七十一條第二項、第一項之殺人未遂罪嫌等語，惟查：
  (一)被告丁○○原於警訊時即陳稱該自小客車之車鑰匙雖遭拿走，但即丟掉等語，業
    如前述，且綜觀被告等實施本件強盜犯行之過程，其目的應僅為強取告訴人身上
    之財物，至於拔走丟掉該自小客車之車鑰匙，應無非基於阻止告訴人得以駕車逃
    離之意而為，否則豈有將業已到手之車鑰匙丟掉，而不將該部自小客車一併取走
    之理？是被告等針對該車鑰匙，應不在其強盜犯行之計劃之內，無所謂意圖為自
    己不法所有之犯意，與強盜罪之構成要件，容屬有間，然因公訴意旨認此乃被告
    同一個強盜行為下所取得之部分財物，與前開論罪科刑部分為單純一個強盜罪之
    關係，爰不另為無罪之諭知。
  (二)另公訴意旨以被告等明知頭部係人體要害，竟仍持刀砍擊告訴人之頭部，顯有殺
    人之犯意等情，而認被告等尚涉犯殺人未遂之罪嫌等情。惟訊之被告等均堅詞否
    認有何殺人之犯意，且查告訴人固因遭被告等持刀敲擊削打而受有上唇裂傷、上
    頷牙齒（門牙）斷裂、後枕部及左背、腹部殘層裂傷、右手食指、中指及無名指
    裂傷等傷害，然依其當時傷勢，經傷口縫合處置及藥物治療，應無立即對生命造
    成危害之情，有告訴人當時送醫之鴻慶醫院八十八年六月十七日鴻醫字第八八０
    六一七號函在卷可稽（見原審卷第一一九頁），足見告訴人所受傷勢並非有致命
    之危險性，且參以告訴人尚陳稱：伊遭被告等拖拉下車並遭拉住衣服要求交出金
    錢，伊雖交出二百五十元，然被告等嫌少，用刀柄敲伊牙齒，又將伊推至路旁水
    溝邊用刀背削打其臉部及身體等過程情節（見原審卷第二三一頁），按被告等與
    告訴人本無任何深仇大恨，其無非僅欲自告訴人處強取金錢，並無須置告訴人於
    死之必要，更何況依當時告訴人遭被告等持二把銳利無比之刀械圍住，且身無任
何工具足以抗衡，若被告等確有殺害告訴人之意，衡情當以刀刃朝要害處砍殺，
    即可遂行目的，實無僅以刀柄、刀背此顯非銳利之處敲打削擊告訴人之理，而告
    訴人亦僅受前開門牙斷裂、後枕部及左背、腹部殘層裂傷、右手食指、中指及無
    名指裂傷等無立即對生命造成危害之傷害，堪認被告等前開持刀敲擊削打告訴人
    而致其受有上開傷害之行為，應係為遂行強盜犯行所為之強暴手段，且告訴人因
    而所受之傷害，亦可評價為該強暴手段之當然結果，從而，尚無法遽認被告等當
    時有何殺人之犯意聯絡，公訴意旨此部分所認，容有誤會，且因告訴人所受之傷
    害，既可評價為該強暴手段之當然結果，亦無另依傷害罪相繩之理。此外，復查
    無其他積極證據足證被告等有何公訴意旨所指之殺人未遂犯行，被告等此部分犯
    罪應屬前開加重強盜罪強暴手段之當然結果，不另論罪。公訴人認定被告等尚涉
    犯殺人未遂罪，且認與前開強盜罪及違反槍砲彈藥刀械管制條例之罪行間有數罪
    併罰之關係等語，尚有未洽，附此敘明。
據上論結，應依刑事訴訟法第三百六十九條第一項前段、第三百六十四條、第二百九
十九條第一項前段、第三百條，槍砲彈藥刀械管制條例第十五條第一款、第二款、第
三款，刑法第二條第一項前段、第十一條前段、第二十八條、九十一年一月三十日修
正刑法第三百三十條第一項、第五十五條、第三十八條第一項第一款、第二款，判決
如主文。
本案經檢察官朱文彬到庭執行職務。
中    華    民    國      九十二      年      二      月     二十六   日
                              臺灣高等法院高雄分院刑事第八庭
                                  審判長法官  郭雅美
                                        法官  江泰章
                                        法官  裕斗
右正本證明與原本無異。
如不服本判決，應於判決送達後十日內向本院提出上訴狀，其未述理由者並應於提
出上訴狀後十日內向本院補提理由書（應附繕本)。
                                      書記官  吳福連
中    華    民    國      九十二      年      二      月     二十六   日
附錄：本判決論罪科刑法條：
九十一年一月三十日修正公佈之刑法第三百三十條第一項
犯強盜罪而有第三百二十一條第一項各款情形之一者，處七年以上有期徒刑。
槍砲藥刀械管制條例第十五條第一、二、三款
未經許可攜帶刀械而有下列情形之一者，處二年以下有期徒刑：
一、於夜間犯之者。
二、於車站、埠頭、航空站、公共場所或公眾得出入之場所犯之者。
三、結夥犯之者。


司法院資訊處製作；財團法人民間司法改革基金會備份。
